臺灣嘉義地方法院刑事判決　　　　　　　　　　　　　　九十年度易字第八二四號
　　公　訴　人　臺灣嘉義地方法院檢察署檢察官
　　被　　　告　乙○○
右列被告因違反毒品危害防制條例案件，經檢察官提起公訴（九十年度毒偵字第九五
七號），本院判決如左：
    主  文
乙○○持有第二級毒品，累犯，處拘役伍拾日，如易科罰金，以佰元折算壹日。
扣案之第二級毒品安非他命五小包驗餘重肆點貳肆公克（（總淨重肆點參陸公克，採
樣零點壹貳公克）沒收銷燬之。
    事  實
一、乙○○曾犯竊盜案件，經本院於八十九年七月二十四日，以八十九年度易字第一
    六五號判決判處有期徒刑四月確定，於八十九年十二月三十日執行完畢。乙○○
    於九十年六月二十八日上午六時三十分許，在嘉義縣民雄鄉某超級市場前，向一
    名姓名、年籍均不詳，綽號「阿東」之成年男子以新台幣九千元代價，購得第二
    級毒品安非他命五小包（總淨重四點三六公克，採樣零點一二公克，驗餘重四點
    二四公克）並持有之。嗣於九十年七月二日凌晨一時五十分許，乙○○將上開五
    小包安非他命藏於其所穿戴之皮帶內側，在台北市大同區台北橋機車引道上（民
    權西路與延平北路口），因騎乘所竊得之機車遭警攔檢（竊盜部分另由臺灣板橋
    地方法院檢察署檢察官偵查），經警將其帶上警車時，乙○○乃趁機將該五小包
    安非他命丟棄置警車後座下方，為警發覺始查獲上情，並扣得上開第二級毒品安
    非他命五小包。
二、案經台北市政府警察局大同分局報請台灣士林地方法院檢察署呈請台灣高等法院
    檢察署令轉臺灣嘉義地方法院檢察署檢察官偵查起訴。
    理  由
一、訊據被告乙○○矢口否認持有安非他命，辯稱：扣案之安非他命並非伊所有，係
    警方栽贓，且警方也有刑求云云。經查：
    （一）被告於九十年七月二日在臺灣土林地方法院檢察署檢察官訊問時，並未有
          任何之刑求抗辯等情，此綜觀該訊問筆錄自明。而被告除前揭如犯罪事實
          所示之刑事前科資料外，復於七十八年間有違反槍砲彈藥刀械管制條例案
          件、八十一年間有違反麻醉藥品管理條例案件、八十九年間有侵占案件等
          多項刑事前科資料，且均經論罪科刑確定等情，此有臺灣高等法院被告全
          國前案紀錄表一份在卷可稽。由此顯見，被告非無臨訟經驗之人，當應知
          悉自白之重要性灼然。惟被告猶於警訊時，為前揭犯罪事實之自白，此有
          警訊筆錄在卷可憑，復於當日經警移送檢察官偵查中，未為刑求之抗辯，
          有如前述，足見被告前揭所辯，已甚可疑。而本院為求詳實，乃傳喚證人
          即執行訊問之員警甲○○，證人甲○○則到庭結證，訊問被告乙○○當時
          並未刑求被告等語。是合上所述，被告前揭刑求抗辯，顯不足採甚明。
    （二）又被告確於警訊時供承扣案之安非他命為其所有，係於前揭時、地，以九
          千元代價向「阿東」男子所購買等情，此據本院當庭播放被告警訊錄音帶
          勘驗屬實，有該筆錄在卷可按。而被告所持有之扣案物，確為第二級毒品
          安非他命（總淨重四點三六公克，採樣零點一二公克，驗餘重四點二四公
          克）無訛，復有臺北市政府警察局鑑驗通知書一份附卷足參，是被告前揭
          自白，應與事實相符，自堪採信，事證已明，被告上開所辯，核屬卸責之
          詞，委無可採，其前開犯行，洵堪認定。
二、核被告乙○○所為，係犯毒品危害防制條例第十一條第二項之持有第二級毒品罪
    名。查被告曾犯竊盜案件，經本院於八十九年七月二十四日，以八十九年度易字
    第一六五號判決判處有期徒刑四月確定，於八十九年十二月三十日執行完畢等情
    ，此有臺灣嘉義地方法院檢察署被告刑案資料查註紀錄表一份附卷可憑，茲於執
    行完畢後五年以內再犯有期徒刑以上之本罪為累犯，應依刑法第四十七條規定加
    重其刑。爰審酌被告犯罪之動機、目的、手段、所生危害、犯罪後仍否認犯行，
    顯見無悔悟之心等一切情狀，量處如主文所示之刑，並依法諭知易科罰金之折算
    標準。扣案之第二級毒品安非他命五小包其總淨重四點三六公克，採樣零點一二
    公克，驗餘重四點二四公克等情，有前揭臺北市政府警察局鑑驗通知書一份附卷
    足參，爰依毒品危害防制條例第十八條第一項前段規定宣告沒收並銷燬之。
據上論斷，應依刑事訴訟法第二百九十九條第一項前段，毒品危害防制條例第十一條
第二項、第十八條第一項前段，刑法第十一條前段、第四十七條、第四十一條第一項
前段、罰金罰鍰提高標準條例第二條，判決如主文。
本案經檢察官游悅晨到庭執行職務
中      華      民      國    九十一    年      三      月     十三     日
                                      臺灣嘉義地方法院刑事第三庭
                                          法  官  王  漢  章
右正本證明與原本無異。
如不服本判決，應於判決送達後十日內向本院提出上訴狀( 應附繕本 )。
中      華      民      國    九十一    年      三      月     十三     日
                                          書記官  林  柑  杏
附錄法條：
毒品危害防制條例第十一條第二項
持有第二級毒品者，處二年以下有期徒刑、拘役或新台幣三萬元以下罰金。
